臺灣臺南地方法院民事裁定
111年度亡字第32號
聲  請  人  施太濱


上列聲請人聲請死亡宣告事件，本院裁定如下：
    主    　文
准對失蹤人錢玉麒（男，大正7年即民國0年0月00日生，日治時
期失蹤前本籍設：臺南市壽町二丁目33番地）為宣告死亡之公示
催告。
該失蹤人應自本公示催告揭示於本院公告處之日起三個月內，向
本院陳報現尚生存，如不陳報，本院將宣告其為死亡。
無論何人，凡知該失蹤人之生死者，均應於上開時日以前，將其
所知之事實，陳報本院。
    理　　  由
一、本件聲請意旨略以：聲請人為失蹤人錢玉麒之外甥，聽母親
    施錢愛珠述說於民國33年底失蹤人錢玉麒因為臺南遭美軍空
    襲，到外地打臨工，從此音信全無，至今生死不明。聲請人
    向戶政機關申請失蹤人錢玉麒相關戶籍謄本皆無死亡資料，
    也向臺南市中西區戶政事務所查詢失蹤人錢玉麒日治時期曾
    設籍於「臺南市清水町二丁目188番地」及「臺南市壽町二
    丁目33番地」之戶籍謄本，中西戶政事務所答覆：「經查本
    轄現有資料，查無旨揭戶籍謄本」，爰聲請對失蹤人錢玉麒
    為死亡宣告等語。
二、按失蹤人失蹤滿10年後，法院得因利害關係人之聲請，為死
    亡之宣告，71年1月4日修正前之民法總則第8條第1項定有明
    文。次按失蹤人失蹤滿7年後，法院得因利害關係人或檢察
    官之聲請，為死亡之宣告，71年1月4日修正之民法總則第8
    條第1項亦有明文。又修正之民法總則第8條之規定，於民法
    總則施行後修正前（18年10月10日施行，臺灣地區於34年10
    月25日光復後始適用民法之規定，71年1月4日修正公布，72
    年1月1日施行）失蹤者，亦適用之。但於民法總則修正前，
    其情形已合於修正前民法總則第8條之規定者，不在此限，
    民法總則施行法第3條第3項亦定有明文。再按法院准許宣告
    死亡之聲請者，應公示催告，家事事件法第156條第1項亦有
    明文。
三、查聲請人主張之上開事實，業據其提出親屬系統表、戶籍謄
    本影本、臺南○○○○○○○○函文影本為證，並有臺南○○○○○○○○11
    1年8月19日南市安南戶字第1110056222號函及檢送之戶籍資
    料、臺南○○○○○○○○111年10月5日南市安南戶字第1110072884
    號函及檢送之戶籍資料在卷可考，堪可採信。又失蹤人錢玉
    麒僅有最後本籍於臺南市壽町二丁目33番地之日據戶籍資料
    ，卻無光復後初次設籍登記，是失蹤人錢玉麒於34年10月25
    日已失蹤，其於72年1月1日民法總則第8條修正施行前既已
    失蹤滿10年，則因其失蹤而聲請死亡宣告者，自應適用修正
    前民法總則第8條之規定，本件聲請於法尚無不合，應予准
    許。
四、再按失蹤人滿百歲者，其陳報期間，得定為自揭示之日起2
    個月以上，家事事件法第156條第3項定有明文，本件失蹤人
    錢玉麒已滿百歲，自有上開規定之適用，附此敘明。
五、依家事事件法第156條第1項，裁定如主文。
中　　華　　民　　國　　111 　年　　10　　月　　19　　日
                  家事法庭法　官　許嘉容
以上正本係照原本作成。　　　　　　　　　
如不服本裁定，應於送達後10日內向本院提出抗告狀，並繳納抗
告費新臺幣1,000元。
中　　華　　民　　國　　111 　年　　10　　月　　19　　日
                          書記官  李雅涵